# 关于需安装合同的收入确认问题

提问人：liumangayuan 时间：2022-12-20 16:18:43
合同约定1.需方出具验收单后货损风险转移至需方，验收合格后几个月内支付货款，合同只约定货物购销价格；
2.交付的产品需要安装调试的 由供方负责进行
请教陈版
基于上述条款
1.合同存在安装调试条款对验收货损风险转移进而全额确认收入是否构成影响 会计处理是否需考虑安装调试的难易程度 若安装调试难度较小且投入较少 是否可以按照最初的验收确认收入2.基于谨慎性考虑 若为拟IPO企业是否无论安装调试难易程度如何都建议在安装调试完毕确认收入
烦请解惑

回答人：chenyiwei
由于供方需负责安装调试，故需考虑安装调试是否构成单项履约义务。
如果不构成单项履约义务的，则最初验收时，控制权并未转移，不能确认收入，需到安装调试完成并获取客户的最终验收后确认收入。
如果安装调试构成单项履约义务的，则可以将合同总价在两项了履约义务之间分拆，并关注初步验收是否表明客户已接受货物，在此基础上才能考虑在初步验收时确认与前一履约义务相关的收入。例如，如果初步验收只是对外观、数量等的简单检查，则不能作为产品控制权转移的标志。
在考虑能否分拆为两项履约义务时，应考虑安装调试的技术难度和工作量等因素，确定客户能否自行安装或者委托其他第三方承包商安装。但实务中对此类分拆要很谨慎（不仅仅是针对IPO项目）。